臺灣臺南地方法院臺南簡易庭民事判決
111年度南小字第799號
原      告  陳芷妤  

被      告  阮氏香  


上列被告因傷害等案件，原告提起刑事附帶民事訴訟請求侵權行
為損害賠償，由本院刑事庭以110年度附民字第196號刑事附帶民
事訴訟裁定移送前來，經本院臺南簡易庭於民國111年6月21日言
詞辯論終結，判決如下：
    主      文
被告應給付原告新臺幣11,040元，及自民國110年5月15日起至清
償日止，按年息百分之5計算之利息。
原告其餘之訴駁回。
訴訟費用由被告負擔2分之1，餘由原告負擔。
本判決第1項得假執行。 
　　事實及理由
一、原告起訴主張：
　㈠TRAN THI GIANG（即原告）與訴外人呂正義、被告間因細故
    而心生怨懟，呂正義、被告於民國109年9月11日晚上9時30
    分許，前往訴外人劉峻佑、劉騰鴻、原告等人所經營、位於
    臺南市○區○○街00號牛排店理論，被告因見原告以右手手指
    指向伊，遂基於傷害之故意，徒手拍打原告指向她的手，致
    原告因而受有右手食指壓挫傷，嗣原告即徒手毆打被告，呂
    正義見原告毆打被告，即出面阻擋，並出手欲毆打原告，惟
    遭原告躲開，原告見狀即以腳踢呂正義，劉騰鴻見原告與呂
    正義開打，亦另行起意攻擊被告、呂正義，原告與劉騰鴻分
    別以徒手毆打、腳踢、拉扯頭髮、或丟擲店内椅子等方式攻
    擊被告、呂正義之頭部、胸部、背部等身體各處，致被告受
    有右頸部、右側踝部、下腹部挫傷、左口腔擦挫傷等傷害，
    呂正義則受有頭部挫傷、胸部及腹部挫傷、背部挫傷等傷害
    ；另呂正義亦不甘示弱出手毆打原告之頭部，雙方發生互毆
    ，被告向原告丟擲椅子及推桌子，致原告受有左臉頰瘀血、
    右手食指壓挫傷、右頸部擦傷、左下小腿紅腫擦傷等傷害。
    又被告上開傷害等之行為業經本院刑事庭以110年度訴字第3
    11號刑事判決判處被告犯傷害罪，處拘役20日，如易科罰金
    ，以新臺幣（下同）1,000元折算1日。
　㈡被告上開傷害行為與原告身體受傷結果間有相當因果關係，
    被告自應負侵權行為損害賠償責任，爰將原告請求之項目及
    金額臚列於下：
    ⒈醫療費用1,040元：原告因系爭傷害事件致受有左臉頰瘀血
      、右手食指壓挫傷、右頸部擦傷、左下小腿紅腫擦傷等傷
      害，經前往奇美醫療財團法人奇美醫院（下稱奇美醫院）
      就診治療，總計支出醫療費用1,040元。
    ⒉精神慰撫金5萬元：原告因被告之傷害行為，致精神遭受極
      大痛苦，爰請求精神慰撫金5萬元，以資慰藉。
    ⒊綜上，被告應賠償原告之損害金額合計為51,040元。
  ㈢並聲明：被告應給付原告51,040元，及自刑事附帶民事起訴
    狀繕本送達翌日起至清償日止，按年息百分之5計算之利息
    。
二、被告辯稱：被告並無毆打原告，係原告毆打被告，才導致原
    告自己受傷，因此原告須自行承擔醫療費用。並聲明：原告
    之訴駁回。
三、本院得心證之理由：
  ㈠原告起訴主張之前開事實，業據其提出奇美醫院醫療費用收
    據為證，復經本院依職權調取本院110年度訴字第311號刑事
    偵審卷宗核閱無訛，堪認為真實。至被告雖辯稱其並未毆打
    原告云云，然原告於事發當日，曾前往奇美醫院急診並驗傷
    ，該醫院之診斷證明書上記載原告受有「左臉頰瘀血、右手
    食指壓挫傷、右頸部擦傷、左下小腿紅腫擦傷」等傷害（附
    民卷第9頁），且經刑事審判程序當庭勘驗卷附牛排店監視
    器錄影檔案結果，被告確實有拍打原告之右手食指、將椅子
    丟向原告及將桌子向原告推去等攻擊行為，核與原告提出奇
    美醫院診斷證明書記載受有右手食指壓挫傷及左下小腿紅腫
    擦傷等傷害相符，足認被告對原告之傷害行為已臻明確，是
    被告辯稱其未毆打原告云云，自非可採。
　㈡按因故意或過失，不法侵害他人之權利者，負損害賠償責任
    ；不法侵害他人之身體、健康、名譽、自由、信用、隱私貞
    操，或不法侵害其他人格法益而情節重大者，被害人雖非財
    產上之損害，亦得請求賠償相當之金額。民法第184條第1項
    前段、第195條第1項前段分別定有明文。查被告在前開地點
    毆打原告成傷，已如前述，則原告主張受此傷害，除支出醫
    藥費用外，身心及精神亦受有痛苦，應屬實情，從而，原告
    本於侵權行為之法律關係，請求被告賠償其因而所受之財產
    上及非財產上之損害，亦屬有據。茲就原告之各項請求審酌
    分述如下：
　　⒈醫藥費部分：原告主張其因系爭傷害事件致受有左臉頰瘀
      血、右手食指壓挫傷、右頸部擦傷、左下小腿紅腫擦傷等
      傷害，經前往奇美醫院就診治療，總計支出醫療費用1,04
      0元等情，業已提出奇美醫院醫療費用收據為證，而被告
      對原告因系爭傷害事件致支出醫療費用1,040元部分雖不
      爭執，然爭執原告應自行承擔該醫療費用云云，惟被告對
      原告為傷害行為，致原告受有前開傷勢，已如前述，故被
      告自應負擔原告受傷所支出之醫療費用，是被告前開所辯
      ，尚非可採。是以，原告請求被告給付醫療費用1,040元
      ，為有理由。
　　⒉非財產上之損害賠償：按慰撫金之賠償須以人格權遭遇侵
      害，使精神上受有痛苦為必要，其核給之標準固與財產上
      損害之計算不同，然非不可斟酌雙方身分資力與加害程度
      ，及其他各種情形核定相當之數額（最高法院51年台上字
      第223號例參照）。查原告係國中畢業，目前在臺南市○區
      ○○街00號牛排店工作，每月收入2餘萬元，名下無財產；
      被告係國中畢業，目前經營小吃店，每月收3萬餘元，109
      年度所得為53,304元，名下尚有汽車1輛等情，業據兩造
      各自陳明在卷，並有兩造稅務電子閘門財產所得調件明細
      表在卷可稽，本院審酌系爭事件之起因、兩造之身分、教
      育程度、經濟能力、社會地位及原告所受之損害程度等情
      ，認原告請求慰撫金5萬元，實屬過高，應予核減為1萬元
      ，方稱允適。
四、綜上所述，原告主張依侵權行為之法律關係，請求被告賠償
    11,040元，及自起訴狀繕本送達被告翌日即110年5月15日起
    至清償日止按年息百分之5計算利息之部分，為有理由，應
    予准許；超過上開應准許之部分，即非正當，要難准許，應
    予駁回。又本件為適用小額訴訟程序所為被告敗訴之判決，
    依民事訴訟法第436條之20之規定，就原告勝訴部分，應依
    職權宣告假執行。
五、據上論結，原告之訴為一部有理由、一部無理由，依民事訴
    訟法第436條之23、第436條第2項、第79條、第436條之20，
    判決如主文。 　
中　　華　　民　　國　　111 　年　　7 　　月　　5 　　日
                  臺灣臺南地方法院臺南簡易庭
                        法  官  洪碧雀
以上正本證明與原本無異。
如不服本判決，應於送達後廿日內，向本院提出上訴狀並表明上
訴理由（須附繕本）。
對於小額程序之第一審判決之上訴，非以其違背法令之理由，不
得為之。且上訴狀內應記載表明原判決所違背之法令及其具體
內容。依訴訟資料可認為原判決有違背法令之具體事實者。
如委任律師提起上訴者，應一併繳納上訴審裁判費。
中　　華　　民　　國　　111 　年　　7 　　月　　5 　　日
                       書記官  林政良